【裁判字號】    97,訴,251
【裁判日期】    970331
【裁判案由】    毒品危害防制條例
【裁判全文】
臺灣士林地方法院刑事判決               97年度訴字第251號
公  訴  人  臺灣士林地方法院檢察署檢察官
被      告  甲○○
上列被告因違反毒品危害防制條例案件，經檢察官提起公訴（97
年度毒偵字第53號、97年度偵字第372號），因被告於本院準備
程序中就被訴事實為有罪之陳述，經本院合議庭裁定改由受命法
官獨任依簡式審判程序進行，並判決如下：
    主  文
甲○○施用第一級毒品，累犯，處有期徒刑拾月。又持有第二級
毒品，累犯，處有期徒刑參月，扣案之第二級毒品甲基安非他命
壹包（驗餘淨重零點肆柒玖零公克），沒收銷燬之。應執行有期
徒刑壹年，扣案之第二級毒品甲基安非他命壹包（驗餘淨重零點
肆柒玖零公克），沒收銷燬之。
    事  實
一、甲○○曾因施用毒品案件，經臺灣板橋地方法院以90年度毒
    聲字第5024號裁定送觀察勒戒，因認有繼續施用毒品傾向，
    經同院以91年度毒聲字第161號裁定令入戒治處所施以強制
    戒治，已於民國92年1月16日戒治執行完畢，並由臺灣板橋
    地方法院檢察署檢察官以92年度戒毒偵字第82號不起訴處分
    確定；又因施用毒品案件，經本院以93年度訴字第606號判
    決判處有期徒刑1年確定，復因搶奪案件，經本院以93年度
    訴字第491號判決判處有期徒刑1年6月確定，上該2案件經本
    院裁定應執行刑為有期徒刑2年4月確定，甫於95年12月25日
    假釋付保護管束出監，並於96年2月22日假釋期滿未經撤銷
    ，所餘刑期視已執行完畢。詎其仍不知悔改，於前案強制戒
    治執行完畢釋放後5年內，明知海洛因、甲基安非他命係毒
    品危害防制條例所列之第一、二級毒品，不得非法施用、持
    有，竟基於施用第一級毒品海洛因之犯意，於96年7月31日
    下午5時許，在臺北市士林區○○○路○段某加油站旁之麥當
    勞廁所內，以針筒注射方式，施用第一級毒品海洛因1次；
    又另行起意，基於持有第二級毒品甲基安非他命之犯意，於
    96 年8月1日凌晨3、4點許，在臺北市○○路朋友住處，自
    綽號「小龍」之成年男子收取第二級毒品甲基安非他命1包
    （毛重0.6800公克，淨重0.4800公克，取樣0.0010公克，驗
    餘淨重0.4790公克），而未經許可持有之。嗣於96年8月1日
    凌晨4時15分許，在臺北市○○區○○路與民族東路口為警
    查獲，並扣得上開第二級毒品甲基安非1包。
二、案經臺北市政府警察局中山分局報請臺灣臺北地方法院檢察
    署檢察官呈請臺灣高等法院檢察署檢察長核轉臺灣士林地方
    法院檢察署偵查起訴。
    理  由
壹、程序方面：
    查本件被告甲○○所犯並非死刑、無期徒刑、最輕本刑為三
    年以上有徒刑之罪或高等法院管轄第一審案件，而其於準備
    程序進行中，被告先就被訴事實為有罪之陳述，經法官告知
    簡式審判程序之旨，並聽取公訴人及被告之意見後，本院認
    適宜改依簡式審判程序進行，爰依刑事訴訟法第273 條之1
    第1 項、第284 條之1 規定，由本院合議庭以裁定由受命法
    官獨任進行簡式審判程序，合先敘明。
貳、實體方面：
一、上揭事實，業據被告甲○○於警詢、偵查及本院審理時坦承
    不諱，復有毒品照片1幀及第二級毒品甲基安非他命1包（毛
    重0.6800公克，淨重0.4800公克，取樣0.0010公克，驗餘淨
    重0.4790公克）扣案可資佐證。又被告為警查獲時所採之尿
    液檢體送驗結果，呈嗎啡陽性反應乙節，此有臺北市政府警
    察局中山分局毒品危害防制條例被移送者姓名暨代碼對照表
    （檢體編號：016828）、台灣尖端先進生技醫藥股份有限公
    司於96年8月15日出具之實驗室檢體編號AC14916濫用藥物檢
    驗報告各1份在卷可稽。而扣案之白色透明結晶1袋（毛重0.
    6800公克，淨重0.4800公克，取樣0.0010公克，驗餘淨重0.
    4790公克），經送交通部民用航空局航空醫務中心鑑驗結果
    ，呈甲基安非他命陽性反應，此有該中心航藥鑑字第096114
    8號毒品鑑定書在卷可稽，足認被告確有在前揭犯罪時間施
    用第一級毒品海洛因之行為甚明。又查，被告前於90年間因
    施用毒品案件，經臺灣板橋地方法院以90年度毒聲字第5024
    號裁定送觀察、勒戒，認有繼續施用傾向，並經同院以91年
    度毒聲字第161號裁定令入戒治處所，施以強制戒治1年，其
    後復由臺灣板橋地方法院檢察署檢察官以92年度戒毒偵字第
    82號為不起訴處分確定。又因再次施用毒品案件，經本院以
    93年度訴字第606號判決判處有期徒刑1年確定等情，有臺灣
    高等法院被告前案紀錄表在卷可查。綜上所述，足認被告前
    經強制戒治執行完畢釋放後，5年內再犯本件施用第一級毒
    品犯行。本案事證明確，被告犯行堪以認定，應依法論科。
二、查海洛因及甲基安非他命，分屬於毒品危害防制條例第2 條
    第2項第1、2款所規定之第一、二級毒品，核被告甲○○所
    為，係犯毒品危害防制條例第10條第1項之施用第一級毒品
    罪及同條例第11條第2項之持有第二級毒品罪。被告施用前
    後持有第一級毒品之低度行為，為施用第一毒品之高度行為
    所吸收，不另論罪。被告所犯上開二罪名，犯意各別，行為
    互殊，應予分論併罰。又被告有如事實欄所載之犯罪科刑執
    行情形，有臺灣高等法院被告前案紀錄表1份在卷可按，其
    受有期徒刑執行完畢後5年內，故意再犯本件有期徒刑之罪
    ，為累犯，均應依刑法第47條第1項之規定加重其刑。爰審
    酌被告有多次施用毒品前科，素行非佳，其前曾經強制戒治
    完畢及判處罪刑後，仍為本件施用第一級毒品及持有第二級
    毒品犯行，足以戕害其身心，滋生其他犯罪，惡化治安，嚴
    重損及公益，自制力亦顯不佳；惟另考量被告於犯後已坦承
    犯行，而其施用毒品行為於本質上係屬自我戕害行為，反社
    會性之程度應屬較低等一切情狀，各量處如主文所示之刑，
    並定其應執行之刑，以資懲儆。又扣案之甲基安非他命1包
    （毛重0.6800公克，淨重0.4800公克，取樣0.0010公克，驗
    餘淨重0.4790公克），既屬當場查獲之第二級毒品，不問屬
    於犯人與否，應依毒品危害防制條例第18條第1項前段規定
    ，宣告沒收銷燬。
據上論斷，應依刑事訴訟法第273 條之1 第1 項、第299 條第1
項前段，毒品危害防制條例第10條第1 項、第11條第2 項、第18
條第1項前段，刑法第11條前段、第47條第1項、第51條第5款，
判決如主文。
本案經檢察官洪三峰到庭執行職務。
中    華    民    國    97    年    3     月    31    日
                  刑事第七庭法  官  汪梅芬
以上正本證明與原本無異。
如不服本判決，應於收受送達後10日內向本院提出上訴書狀，其
未敘述上訴之理由者並得於提起上訴後20日內向本院補提理由書
（均須按他造當事人之人數附繕本）。
                            書記官  張馨尹
中    華    民    國    97    年    3     月    31    日
附錄本案論罪科刑法條全文：
毒品危害防制條例第10條
施用第一級毒品者，處六月以上五年以下有期徒刑。
施用第二級毒品者，處三年以下有期徒刑。
毒品危害防制條例第11條
持有第一級毒品者，處3 年以下有期徒刑、拘役或新臺幣5 萬元
以下罰金。
持有第二級毒品者，處2 年以下有期徒刑、拘役或新臺幣3 萬元
以下罰金。
持有專供製造或施用第一、二級毒品之器具者，處1 年以下有期
徒刑、拘役或新臺幣1 萬元以下罰金。
持有毒品達一定數量者，加重其刑至二分之一，其標準由行政院
定之。


司法院資訊處製作；財團法人民間司法改革基金會備份。
